臺灣新北地方法院民事判決
111年度訴字第2521號
原        告  臺灣土地銀行股份有限公司

法 定 代理人  何英明
訴 訟 代理人  黃振德
              黃柏誠
被        告  瀧樺國際有限公司

兼法定代理人  俞秉澤

上列當事人間請求返還借款事件，經本院於民國111年12月6日言
詞辯論終結，判決如下：
    主      文
被告應連帶給付原告如附表所示之本金、利息及違約金。
訴訟費用新臺幣伍萬零玖佰玖拾伍元由被告連帶負擔。
    事實及理由
壹、程序方面：
一、按當事人得以合意定第一審管轄法院。但以關於由一定法律
    關係而生之訴訟為限。前項合意，應以文書證之，民事訴訟
    法第24條定有明文。經查，原告係依消費借貸及連帶保證法
    律關係提起本件訴訟，而依據兩造所簽訂之借據第32條約定
    因本借據涉訟時，合意以本院為第一審管轄法院（見本院卷
    第14頁），核屬合意管轄之約定，揆諸上揭規定，本院就本
    件訴訟自有管轄權甚明。
二、復按訴狀送達後，原告不得將原訴變更或追加他訴，但擴張
    或減縮應受判決事項之聲明者，不在此限，民事訴訟法第25
    5條第1項第3款定有明文。查，本件原告起訴時聲明請求被
    告應連帶給付原告如附表所示之本金、利息及違約金，並陳
    明願供擔保，請准宣告假執行等語，有原告之民事起訴狀可
    佐（見本院卷第9至10頁）。嗣於本院審理時，撤回前開供
    擔保為假執行之聲明（見本院卷第93頁），係屬減縮應受判
    決事項之聲明，揆諸前開規定，核無不合，應予准許。
三、本件被告經合法通知，未於言詞辯論期日到場，核無民事訴
    訟法第386條所列各款情事，應准原告之聲請，由其一造辯
    論而為判決。
貳、實體方面：
一、原告起訴主張：
  ㈠被告瀧樺國際有限公司（下稱瀧樺公司）邀同被告俞秉澤為
    連帶保證人，於民國109年8月26日向原告借款新臺幣（下同
    ）450萬元，借款期限自109年8月28日起至114年8月28日止
    ，自撥款日起，依年金法，按月平均攤還本息，利息按中華
    郵政股份有限公司2年期定期儲金機動利率百分之0.845加百
    分之1.105為年利率百分之1.95，嗣後依中華郵政上開利率
    調整而調整，並自調整日起按調整後之年利率計算；如延遲
    還本時，除應按約定借款利率支付利息外，本金自到期日起
    ，利息自付息日起，就應還款項，逾期6個月（含）以內者
    ，按本借款利率之百分之10，逾期超過6個月者，就超過部
    分，按本借款利率之百分之20計付違約金；並於110年6月25
    日，申請變更借款契約書原借款還本付息方式「自撥款日，
    依年金法，按月平均攤還本息」，變更為「自第11期至第22
    期按月付息，自第23期起，按期平均攤付本息」，其餘條件
    不變。
  ㈡被告瀧樺公司又於109年8月28日邀同被告俞秉澤為連帶保證
    人，再向原告簽立150萬元之借款，借款期限自109年8月28
    日起至114年8月28日止，其借款日期、金額、授信動用期限
    、利息違約金之約定，均如借據所示，被告瀧樺公司於109
    年8月28日請領借款30萬元、於109年8月31日請領借款120萬
    元，並自撥款日起，依年金法，按月平均攤還本息，利息自
    撥款日起至110年6月30日止，按融通利率（依央行擔保放款
    融通利率〈目前為百分之1.5〉)減百分之1.4，目前年利率為
    百分之0.1％）加百分之0.9浮動計息，目前為年利率為百分
    之1；自110年7月1日起，按原告公告指標利率(月調)(目前
    年息百分之0.84)加百分之1.11(目前為年息百分之1.95)機
    動計息，嗣後隨原告公告指標利率（月調）調整而調整，並
    自調整日起按調整後之年利率計算；如延遲還本時，除應按
    約定借款利率支付利息外，本金自到期日起，利息自付息日
    起，就應還款項，逾期6個月（含）以內者，按本借款利率
    之百分之10，逾期超過6個月者，就超過部分，按本借款利
    率之百分之20計付違約金；並於110年6月25日，申請變更借
    款契約書原借款還本付息方式「自撥款日，依年金法，按月
    平均攤還本息」，變更為「自第11期至第22期按月付息，自
    第23期起，按期平均攤付本息」，其餘條件不變。
  ㈢被告瀧樺公司自111年5月28日、111年6月28日及111年6月30
    日起即未依約還本繳息，依借據第10條約定，上開借款已喪
    失期限利益並視為全部到期，經原告迭次催索，被告均未履
    行給付義務，迄今尚欠如附表所示之本金、利息、違約金之
    債務，被告應負連帶清償責任。爰依民法消費借款及連帶保
    證之法律關係提起本件訴訟，並聲明如主文第1項所示。
二、被告均未於言詞辯論期日到場，亦未提出書狀作何聲明或陳
    述。
三、經查，原告主張之前揭事實，業據其提出與所述相符之借據
    、變更借據契約書、請領貸款書、客戶往來帳戶查詢單、公
    司登記登記表、戶籍謄本及中央銀行辦理專案融通作業規定
    等件為證（見本院卷第13至61、81至87頁），而被告於相當
    時期受合法之通知，既均未於言詞辯論期日到場爭執，亦未
    提出任何書狀答辯以供本院斟酌，本院審酌上開事證，堪信
    原告之主張為真實。
四、按稱消費借貸者，謂當事人一方移轉金錢或其他代替物之所
    有權於他方，而約定他方以種類、品質、數量相同之物返還
    之契約。利息或其他報償，應於契約所定期限支付之。借用
    人應於約定期限內，返還與借用物種類、品質、數量相同之
    物，民法第474條第1項、第477條前段、第478條前段定有明
    文。又按遲延之債務，以支付金錢為標的者，債權人得請求
    依法定利率計算之遲延利息。但約定利率較高者，仍從其約
    定利率；當事人得約定債務人於債務不履行時，應支付違約
    金，民法第233條第1項、第250條第1項分別定有明文。次按
    數人負同一債務，明示對於債權人各負全部給付之責任者，
    為連帶債務；連帶債務之債權人，得對於債務人中之一人或
    數人或其全體，同時或先後請求全部或一部之給付。連帶債
    務未全部履行前，全體債務人仍負連帶責任，民法第272條
    、第273條分別定有明文。經查，被告瀧樺公司於109年8月2
    6日分別向原告借款450萬元、150萬元，迄今仍積欠如附表
    所示之本金、利息及違約金未依約為全部清償，而被告俞秉
    澤則為連帶保證人，已如前述，被告自應就上開借款債務負
    清償責任。從而，原告依據民法借款返還請求權、連帶保證
    之法律關係，請求被告連帶給付如主文第1項所示之本金、
    利息及違約金，為有理由，應予准許。併依職權確認本件訴
    訟費用額為50,995元（即第一審裁判費）由被告連帶負擔。
五、據上論結，本件原告之訴為有理由，依民事訴訟法第385條
    第1項前段、第85條第2項，判決如主文。
中　　華　　民　　國　　111 　年　　12　　月　　20　　日
                  民事第五庭  法　官　鄧雅心
以上正本係照原本作成。
如對本判決上訴，須於判決送達後20日內向本院提出上訴狀。如
委任律師提起上訴者，應一併繳納上訴審裁判費。
中　　華　　民　　國　　111 　年　　12　　月　　20　　日
                              書記官　賴峻權
附表：
編號 本金（新臺幣) 利息 違約金  1. 3,785,231元 其中3,780,116元部分自111年5月28日起至清償日止，按年息百分之2.2計算之利息。 自111年6月29日起至清償日止，其逾期在6個月以內者，按左列利率百分之10，逾期超過6個月者，按左列利率百分之20計算之違約金。  2. 251,037元 自111年6月28日起至111年6月30日止，按年息百分之1計算之利息，自111年7月1日起至清償日止，按年息百分之2.33計算之利息。 自111年7月29日起至清償日止，其逾期在6個月以內者，按左列利率百分之10，逾期超過6個月者，按左列利率百分之20計算之違約金。  3. 1,004,146元 自111年6月30日起至111年6月30日止，按年息百分之1計算之利息，自111年7月1日起至清償日止，按年息百分之2.33計算之利息。 自111年7月31日起至清償日止，其逾期在6個月以內者，按左列利率百分之10，逾期超過6個月者，按左列利率百分之20計算之違約金。 積欠本金共計：5,040,414元。